【裁判字號】    90,上訴,781
【裁判日期】    900725
【裁判案由】    毒品危害防制條例
【裁判全文】
臺灣高等法院臺南分院刑事判決              九十年度上訴字第七八一號      Ｇ
      上  訴  人  臺灣臺南地方法院檢察署檢察官
      被      告  甲  ○  ○
右上訴人因被告違反毒品危害防制條例案件，不服臺灣臺南地方法院九十年度訴字第
三三號中華民國九十年四月十七日第一審判決（起訴案號：臺灣臺南地方法院檢察署
八十九年度毒偵字第三○一五號，及併案案號同署九十年度毒偵字第一一０二號），
提起上訴，本院判決如左：
      主      文
原判決撤銷。
甲○○連續施用第一級毒品，處有期徒刑捌月。
      事      實
一、甲○○前因施用毒品案件，經依臺灣臺南地方法院以八十七年度毒聲字第一三六
    九號裁定送強制戒治後，由臺灣臺南地方法院檢察署檢察官於八十九年十月五日
    以八十九年度戒毒偵字第五七０號不起訴處分確定。嗣又基於概括之犯意，每次
    將少許海洛因摻水裝入注射針筒，再注射於手臂血管，先於八十九年十月八日，
    在其所有停放於台南縣永康市○○路上之ＧＢ－五四五六號小客車內施用第一級
    毒品海洛因，為警於同年月十一日驗尿查獲；嗣又承前概括之犯意，於九十年三
    月九日下午四時許，在臺南縣永康市○○街與自強路口附近施用毒品海洛因，為
    警發現行跡可疑，經採取尿液送驗結果呈嗎啡陽性反應，而查獲上情。
二、案經台南市警察局第六分局移請臺灣臺南地方法院檢察署檢察官偵查起訴及由台
    南縣警察局永康分局報請同署檢察官併案辦理。
      理      由
一、右開事實，業迭經被告於警訊中、原審及本院審理中自白不諱，且有台南市衛生
    局、台南縣衛生局所出具之尿液檢驗報告各乙紙附卷可稽，又被告前因施用毒品
    案件，經臺灣臺南地方法院以八十七年度毒聲字第一三六九號裁定送強制戒治後
    ，由臺灣臺南地方法院檢察署檢察官於八十九年十月五日以八十九年度戒毒偵字
    第五七０號不起訴處分確定，有不起訴處分書在卷足憑（見偵查卷一第四頁）。
    其於五年內，再犯毒品危害防制條例第十條第一項之罪甚明，被告罪證已臻明確
    ，其犯行洵堪認定，應予依法論科。
二、核被告所為，係犯毒品危害防制條例第十條第一項之罪。又其先後施用毒品行為
    ，時間緊接，觸犯構成要件相同之罪名，顯係出於概括之犯意反覆而為，為連續
    犯，應依刑法第五十六條之規定以一罪論，並加重其刑。公訴人雖僅就被告於八
    十九年十月八日，在其所有停放於台南縣永康市○○路上之ＧＢ－五四五六號小
    客車內施用第一級毒品海洛因部分之犯行提起公訴，然公訴人就犯罪事實中一部
    起訴者，其效力及於全部，其餘未經起訴之部分之犯罪事實，因與前揭起訴之部
    分，有連續犯之裁判上一罪之關係，因審判上不可分之關係，本院自得併予審理
    ，合併說明。原審予以論罪科刑，並量處有期徒刑柒月，固非無見。惟查其餘經
    併案未起訴部分，為原審未及審酌，原判決自有可議，檢察官上訴意旨，認此有
    連續犯之裁判上一罪關係，非無理由，應予撤銷改判。爰併審酌被告犯罪之動機
    、目的、手段、所生危害（濫用毒品再犯相同施用毒品罪，對己身體健康危害甚
    鉅）、犯罪後已坦承犯行態度良好等一切情狀，量處如主文所示之刑，以資懲儆
    。
據上論結，應依刑事訴訟法第三百六十九條第一項前段、第三百六十四條、第二百九
十九條第一項前段、毒品危害防制條例第十條第一項，刑法第五十六條，判決如主文
。
本案經檢察官劉榮堂到庭執行職務。
中    華    民    國      九十      年      七      月      二十五      日
                                  臺灣高等法院臺南分院刑事第三庭
                                      審判長法官  黃    崑    宗
                                            法官  楊    省    三
                                            法官  莊    俊    華
右正本證明與原本無異。
如不服本判決，應於判決送達後十日內向本院提出上訴狀，其未敘述理由者並應於提
出上訴狀後十日內向本院補提理由書（應附繕本)。
                                      法院書記官  易    慧    玲
中    華    民    國      九十      年      七      月      二十七      日
附錄本判決論罪科刑法條：
毒品危害防制條例第十條：
施用第一級毒品者，處六月以上五年以下有期徒刑。
施用第二級毒品者，處三年以下有期徒刑。


司法院資訊處製作；財團法人民間司法改革基金會備份。
